臺灣屏東地方法院刑事判決　　　　　　　96年度訴更字第12號
公　訴　人　臺灣屏東地方法院檢察署檢察官
被　　　告　乙○○
　　　　　　　　　　現於臺灣屏東監獄竹田分監
上列被告因違反毒品危害防制條例案件，經檢察官提起公訴（95
年度毒偵字第2083號），不服本院95年度訴字第1161號判決，經
臺灣高等法院高雄分院以96年度上訴字第1699號判決撤銷發回更
審，被告於準備程序中就被訴事實為有罪之陳述，本院合議庭裁
定改依簡式審判程序審理，判決如下：
    主  文
乙○○施用第一級毒品，累犯，處有期徒刑壹年，減為有期徒刑
陸月，如易科罰金，以新臺幣壹仟元折算壹日。
　　事　實
一、乙○○前於民國87年間因施用毒品案件，經本院以87年度毒
    聲字第221 號裁定送觀察、勒戒後，認無繼續施用毒品傾向
    ，於87年8 月11日出所，由臺灣屏東地方法院檢察署檢察官
    以87年度偵字第4818號為不起訴處分確定；復於91年間因施
    用毒品案件，經本院以91年度毒聲字第1405號裁定送觀察、
    勒戒後，認有繼續施用毒品傾向，再經本院以91年度毒聲字
    第1524號裁定送戒治處所施以強制戒治，於92年12月22日強
    制戒治執行完畢。又乙○○曾於91年間因竊盜案件，經本院
    以92年度易字第202 號判決判處有期徒刑8 月確定；復於同
    年間因違反毒品危害防制條例案件，經本院以91年度訴字第
    951 號判決判處有期徒刑1 年確定；其復於92年間因妨害兵
    役案件，經本院以92年度簡字第327 號判決判處拘役40日，
    上開有期徒刑並經本院以93年度聲字第577 號裁定應執行有
    期徒刑1 年6 月確定，與前揭拘役接續執行，於94年7 月9
    日縮刑期滿執行完畢。
二、詎乙○○猶不知悔改，仍未戒除毒癮，於強制戒治執行完畢
    釋放後，5 年內復基於施用第一級毒品海洛因之犯意，於95
    年8 月23日，在其位於屏東縣長治鄉○○路218 號之住處，
    施用海洛因1 次。嗣於同日下午2 時40分許，在本院95年度
    訴字第366 號違反毒品危害防制條例案件審理時，經徵得其
    同意採尿送驗後發現。
三、案經臺灣屏東地方法院檢察署檢察官自動簽分偵查起訴。
    理　由
一、本件被告乙○○所犯係死刑、無期徒刑、最輕本刑為3 年以
    上有期徒刑以外之罪，其於本院準備程序中就被訴事實為有
    罪之陳述，經法官告知被告簡式審判程序之旨，並聽取公訴
    人、被告之意見後，由本院合議庭依刑事訴訟法第273 條之
    1 第1 項規定，裁定由受命法官獨任進行簡式審判程序，先
    予敘明。
二、上開事實，業據被告坦承不諱，且被告為警查獲時採尿送驗
    結果，均呈嗎啡（即海洛因水解後之反應）之陽性反應，有
    臺灣檢驗科技股份有限公司高雄濫用藥物實驗室濫用藥物尿
    液檢驗報告（收樣日期：95年9月1日；報告編號：KＺ000000
    000000號）1 紙在卷可證。上述鑑驗結果，係檢驗機關本於
    專業知識及以精密儀器或科學檢驗方法所得之結論，自可憑
    信，足見被告自白與事實相符，堪以採信。又被告前於87年
    間因施用毒品案件，經本院以87年度毒聲字第221 號裁定送
    觀察、勒戒後，認無繼續施用毒品傾向，於87年8 月11日出
    所，由臺灣屏東地方法院檢察署檢察官以87年度偵字第4818
    號為不起訴處分確定；復於91年間因施用毒品案件，經本院
    以91年度毒聲字第1405號裁定送觀察、勒戒後，認有繼續施
    用毒品傾向，再經本院以91年度毒聲字第1524號裁定送戒治
    處所施以強制戒治，於92年12月22日強制戒治執行完畢，此
    有臺灣屏東地方法院檢察署刑案資料查註紀錄表、全國施用
    毒品案件紀錄表及臺灣高等法院被告全國前案紀錄表各1 份
    在卷可參，是被告於強制戒治執行完畢後5 年內施用第一級
    毒品，核與毒品危害防制條例第23條第2 項規定相符，自應
    依法論科。
三、按海洛因係毒品危害防制條例第2 條第2 項第1 款所定之第
    一級毒品，不得非法施用，是核被告施用海洛因之犯行，係
    犯毒品危害防制條例第10條第1 項之施用第一級毒品罪。被
    告為施用第一級毒品而持有毒品之低度行為，則已為其施用
    之高度行為所吸收，不另論罪。又被告曾於91年間因竊盜案
    件，經本院以92年度易字第202 號判決判處有期徒刑8 月確
    定；復於同年間因違反毒品危害防制條例案件，經本院以91
    年度訴字第951 號判決判處有期徒刑1 年確定；其復於92年
    間因妨害兵役案件，經本院以92年度簡字第327 號判決判處
    拘役40日，上開有期徒刑並經本院以93年度聲字第577 號裁
    定應執行有期徒刑1 年6 月確定，與前揭拘役接續執行，於
    94年7 月9 日縮刑期滿執行完畢，此有臺灣屏東地方法院檢
    察署刑案資料查註紀錄表及臺灣高等法院被告全國前案紀錄
    表各1 份在卷可按，其受徒刑之執行完畢，5 年以內故意再
    犯有期徒刑以上之本罪，為累犯，依法應加重其刑。爰審酌
    被告有如前所述之犯罪前科，素行非佳，經觀察、勒戒及強
    制戒治後，仍未能戒除毒癮，顯見其無戒毒悔改之意，惟念
    其施用毒品乃自戕行為，及本次僅施用毒品1 次，犯罪情節
    尚非嚴重，且被告犯罪後坦認犯行，態度尚稱良好等一切情
    狀，量處如主文所示之刑。又被告行為後，中華民國九十六
    年罪犯減刑條例業於96年7 月4 日公布，於同年月16日施行
    。本件被告犯罪時間在96年4 月24日前，且所犯合於中華民
    國九十六年罪犯減刑條例之減刑條件，應依法減其等宣告刑
    2 分之1 ，並諭知易科罰金之折算標準。
據上論斷，應依刑事訴訟法第273 條之1 第1 項、第299 條第1
項前段，毒品危害防制條例第10條第1 項、刑法第11條、第47條
第1 項、第41條第1 項前段，中華民國九十六年罪犯減刑條例第
2條 第1 項第3 款、第7 條，判決如主文
本案經檢察官甲○○到庭執行職務
中　　華　　民　　國　　96　　年　　10　　月　　23　　日
                  刑事第四庭    法  官  王炳人
以上正本證明與原本無異。
如不服本判決應於收受本判決送達後十日內向本院提出上訴書狀，
其未敘述上訴理由者，並得於提起上訴後十日內向本院補提理由
書狀（均須按他造當事人之人數附繕本）「切勿逕送上級法院」
中　　華　　民　　國　　96　　年　　10　　月　　24　　日
                                書記官  潘豐益
附錄本判決論罪科刑法條全文
毒品危害防制條例第10條第1項
施用第一級毒品者，處 6 月以上 5 年以下有期徒刑。
